臺北高等行政法院判決　　　　　　　　　　　　　　　九十年度訴字第六九四八號
　　　　　　　　　　　　　　　.
　　原　　　告　慶晉實業有限公司
　　代　表　人　甲○○
　　訴訟代理人　丁○○
　　被　　　告　經濟部智慧財產局
　　代　表　人　蔡練生（局長）
　　訴訟代理人　戊○○
　　參　加　人　東隆五金工業股份有限公司
　　代　表　人　乙○○董事長.
　　訴訟代理人　丙○○
　　　　　　　　己○○
右當事人間因商標異議事件，原告不服經濟部中華民國九十年十月二十四日經（九○
）訴字第○九○○六三二五六八○號訴願決定，提起行政訴訟，本院判決如左：
  　主  文
原告之訴駁回。
訴訟費用由原告負擔。
　　事  實
一、事實概要：原告於民國八十八年十一月十七日以「EAS SET及圖」商標（如附圖
    一），作為其註冊第九三○二○七號「EAS SET及圖」商標之聯合商標，指定使
    用於商標法施行細則第四十九條所定商品及服務分類表第二十類之桌、椅、花架
    、雕像、石膏像、雕鏤物、浮雕雕塑、浮雕壁飾、木製裝飾品、木製擺飾品、壓
    克力製裝飾品、壓克力製擺飾品、枕頭、抱枕、靠枕、充氣枕頭、睡袋、坐墊、
    涼墊、被墊、睡墊、露營用睡墊、靠墊、椅墊、充氣墊、圖框、相框、木製筒、
    箱、盒、桶、瓶蓋、瓶塞、置物籃、瓶罐等容器之封口、木製信箱、塑膠製信箱
    、木製工具箱、木製折疊攜帶箱、塑膠製工具箱、塑膠製折疊攜帶箱、塑膠製筒
    、箱、盒、桶、瓶、瓶蓋、瓶塞、置物籃、瓶罐等容器之封口、押擠式軟管、罐
    、盥洗用具袋、硬幣盒、奶粉分裝瓶、鏡子、化粧鏡、防霧鏡、鏡框、非金屬梯
    子、非金屬折合梯、非金屬腳輪、門栓、戶牒、戶車、窗栓、門鉤、門檔、門閂
    、門扣、門把、門柄、門環、門栓扣、門弓器，捲門片、捲門閂、門窗滑車、出
    口開門推桿、手搖開窗器、把手、旋轉把手、鉸鍊、掛鍊、珠鏈、錨鏈、天鉸鏈
    、地鉸鏈、防盜鍊、門窗滑軌、插銷、插栓、櫥門用之彈簧扣、櫥門用之壓扣、
    汽車玻璃上下起動手把、活頁片、鋁門窗用之毛刷條、鞋釘、鉚釘、拉釘、壁釘
    、洋釘、折釘、錨釘、筍釘、Ｕ型釘、Ｔ型釘、通心釘、孔眼釘、平眼釘、Ｖ型
    釘、包頭釘、暗鉚釘、塑膠壁釘、螺絲拉釘、膨脹壁釘、牆壁固定釘、螺帽、螺
    絲、螺母、攻牙螺絲、環首螺絲、環首螺絲帽、固定螺栓、拉鉚螺栓、非金屬壁
    錨、套筒螺絲壁錨、膨脹螺絲、外牙螺絲壁錨、內螺絲壁錨、防撞膠座、吊架、
    托架、扣環、鉤環、轉環、吊架環、開口環、衣架定位吊環、掛鉤、衣服掛鉤、
    鎖、鎖具、掛鎖、鎖扣、罩鎖、閂鎖、門鎖、鍊鎖、輪鎖、鎖頭、鑰匙、把鎖、
    櫃鎖、喇叭鎖、抽屜鎖、皮箱鎖、鎖眼蓋、鎖匙胚、疊掛鎖、對號鎖、圓筒鎖、
    彈簧鎖、機汽車鎖、鏈條鎖、安全帽鎖、防火門鎖、喇叭鎖心、鐵櫃鎖心、地鉸
    鏈鎖匙、鑰匙圈、鎖匙環、鑰匙鍊圈、鎖匙鍊、非金屬鉗工檯、非金屬夾鉗座、
    狗籠、鼠籠、簾軌、窗簾鉤、窗簾圈、窗帘支架、木製廣告牌、塑膠製廣告牌、
    汽球式廣告牌、木製指示牌商品，向被告申請註冊，經被告准列為審定第九三三
    六七六號聯合商標。嗣參加人東隆五金工業股份有限公司以該審定聯合商標有違
    商標法第三十七條第七、十二款及第十四款之規定，檢具註冊第七○八四三○號
    「EZSET」聯合商標（如附圖二），對之提起異議，經被告審查，以九十年七月
    二十日中台異字第九○○四一八號商標異議審定書為異議成立之處分。原告不服
    ，提起訴願，遭決定駁回，遂提起行政訴訟。本院於九十一年十月二十二日開庭
    行準備程序，經被告及參加人陳述意見後，認有使參加人獨立參加訴訟之必要，
    爰裁定命其參加本件被告之訴訟。
二、兩造聲明：
    (一)原告聲明（原告經合法通知，未曾到場陳述，據其所提書狀內容而為記載）：
      請求撤銷原處分及訴願決定。訴訟費用由被告負擔。
    (二)被告聲明：如主文所示。
三、兩造之爭點：系爭註冊第九三三六七六號「EAS SET及圖」聯合商標（如附圖一
    ），與據以異議註冊第七○八四三○號「EZSET」聯合商標（如附圖二），是否
    構成近似？
    (一)原告主張（原告經合法通知，未曾到場陳述，據其所提書狀內容而為記載）：
      1.按商標圖樣「相同或近似於他人著名之商標或標章，有致公眾混淆誤認之虞
        者。」係商標法第三十七條第七款之規定。循其法意，該法條所稱著名商標
        或標章，係指商標或標章於我國境內相當廣泛範圍內已為相關公眾所共知者
        。而所謂「我國境內相當廣泛範圍」，係指商標或標章使用之情況已遍及全
        國相當廣泛範圍而言。而所謂「相關公眾所共知」，係指商標或標章已為通
        常或可能接觸其所使用相關商品或服務之相當多數大眾所熟知者而言。
      2.今查，由參加人於異議理由書中所檢附之證據資料，可稽：
        (1)由參加人檢附之附件一可知：係據以異議之各商標與標章列表與公報資料
          。該註冊之商標資料係僅為靜態註冊證明，無法證實據以異議商標為著名
          商標。
        (2)由參加人檢附之附件五可知：係參加人中文網站首頁影本。該網站首頁並
          未見其據以異議商標，因此，不具證據力。
        (3)由參加人檢附之附件六可知：係一九九四年天下雜誌第一六三期報導。可
          清楚得知，於該雜誌中主要係報導介紹參加人東隆五金工業股份有限公司
          之經營史，並未見其強力宣傳據以異議商標，且該報導時間距今已相當久
          遠，自難具證據力。
        (4)由參加人檢附之附件七可知：係參加人檢附之八十三年八月二十日刊印，
          用於股票上市前業績發表會以及公開銷售用之公開說明書。該公開說明書
          主要係說明參加人公司之營業概況，而該說明書是否能使一般消費者隨手
          可得之閱讀資料，進而熟知該商標，是相當具質疑的。
        (5)由參加人檢附之附件八可知：係參加人所檢附之二○○○年十二月份「搶
          救東隆五金」之報導。可清楚觀視，整篇報導同樣地僅於介紹「如何搶救
          東隆五金工業股份有限公司」之過程，亦未見據以異議商標之刊載，亦不
          具證據力。
        (6)由參加人檢附之附件九可知：係以蕃薯籐網站搜尋引擎「EZSET」查詢之
          結果。可知，輸入外文「EZSET」進行搜尋之結果，均為參加人東隆五金
          之網頁介紹。顯然，網站中並不會顯示原告及系爭商標，自不會使消費者
          構成混淆誤認之情事。
        (7)由參加人檢附之附件十可知：係參加人英文網站首頁。以今資訊發達之時
          代，各業界不乏以利用網站之架設來進行商業交易，顯然，參加人提供該
          網站資料，如何證實據以異議商標為著名商標，且亦無說明該網站之架設
          時間，亦難據為有力之證據。
        (8)由參加人檢附之附件十一可知：參加人檢附之商品型錄，於型錄中係為介
          紹各項商品及商品型號，然於該型錄上並無標示出版日期或發行日期，顯
          然，難具公信力。
        (9)由參加人檢附之附件十二可知：係據以異議國外註冊明細與公報資料、註
          冊證資料。該國外註冊之商標資料係僅為靜態註冊證明，是無法證實據以
          異議商標為著名商標。
        綜上，參加人所檢附之證據，皆是以介紹參加人東隆五金工業股份有限公司
        為主，且對於據以異議商標之宣傳報導之時間短亦不頻繁，更無大量及長期
        間之報導，足以使相關消費者熟知，顯然，據以異議商標並非著名商標，系
        爭商標自無違反商標法第三十七條第七款之規定。
      3.承上，引證被告商標異議審定書中台異字第八五一三三九號，異議人主張外
        文「EUNECE」係於一九七二年首創使用於化粧品、香水、美容美髮用品等商
        品之商標，已先後在本國及阿根廷、巴哈馬、荷比盧等世界各國獲准註冊，
        並不遺餘力宣傳行銷，已廣為一般消費者所熟知，而被異議人之審定第七一
        六○七六號「EUNICE」商標圖樣上之外文，與據以異議之「EUNECE」商標僅
        一字母之差，且使用於相同或性質近似之商品，自有違反商標法第三十七條
        第七款之規定。惟查，異議人僅檢送美國、阿根廷、巴哈馬、荷比盧等國商
        標註冊證、註冊一覽表及香水外包裝影本二份，該等證據雖能證明據以異議
        商標有獲准註冊及使用之事實，並無其他廣告宣傳行銷資料足資佐證，尚難
        謂該商標已廣泛行銷國內外市場而為一般消費者所熟知，自無首揭法條之適
        用，並以「異議不成立」審定。
      4.按商標圖樣「相同或近似於他人同一商品或類似商品之註冊商標者，不得申
        請註冊。」為商標法第三十七條第十二款定有明文。再查，系爭商標實無首
        揭商標法第三十七條第十二款規定之適用：
        (1)查據以異議商標圖樣主要係以外文「E.Z.SET」或「EZSET」所構成，於字
          義上並無任何意義。反觀系爭商標圖樣，主要係以外文「EAS」及「SET」
          與一勝利手勢之圖形居於兩外文字之中央，顯然，系爭商標於外觀上，可
          清楚辨識出係由兩組之外文單字與一圖形作一聯合式之商標圖樣。由此可
          知，於外觀上，據以商標及系爭商標雖有相同之外文E、S、E、T，但運用
          外文之二十六個字母，卻可分別組合成各具不同意義，與視覺感觀迥異之
          差別，由此，據以異議商標分別於E及Z之右下方標有一點再接續SET之字
          母，或以組合方式連續書寫「EZSET」等方式表示之據以異議商標，自與
          系爭商標以其勝利手勢之圖形區分兩組外文單字「EAS」及「SET」，整體
          觀感實具相當之差異。又原告雖然亦申請註冊「EASYSET」商標（以下簡
          稱引證案），但該引證案商標圖樣與系爭商標乃係原告自創商標，故於商
          標構圖上之設計亦以相關性之圖樣作為設計方向。因此，以「EASYSET」
          商標與據以異議「E.Z.SET」及「EZSET」商標相比較，兩者卻有英文字母
          A、S、Y之有無差異，因此，於外觀上，引證案以字句長無間斷為設計，
          反觀據以異議商標字母間以點作區隔，由此引證案與據以異議商標亦無構
          成近似商標之虞。
        (2)又於讀音上而言，據以異議「E.Z.SET」及「EZSET」商標，與系爭「EAS
          SET及圖」商標，因二者以字母A、S之有無差異與字母組合上之不同，故
          據以異議商標之讀音為[iz s t]，而系爭商標則為[is s t]，由此可知，
          英文字母之組合方式不同，不但對於外觀上之差異甚顯，於讀音上之發音
          唸法，更是有天壤之別，故系爭商標與據以異議商標於讀音上差異顯然。
        (3)查於同業界中，以外文「EZ」作為商標圖樣之字首者，不乏其例：以公告
          第四一二五二八號「易力及圖EZSTRUT」商標，係於七十七年六月一日公
          告，並指定使用於鉸鏈、彎頭、門扣、彎管接頭、鎖頭之商品。於商標圖
          樣中清楚可見外文部分，係以「EZ」作為商標圖樣之字首，係同於據以核
          駁商標以「EZ」作為起首，亦申請指定於類似商品。再查，亦於同業界中
          ，以外文「SET」作為商標圖樣一部分者，亦不乏可舉：公告第八五五○
          九三號「DURA-SET」商標、公告第八三七七○五號「FIX-SET及圖」商標
          、公告第六六四七一七號「喜門及圖7M SET」商標。
        (4)又查參加人於九十年五月一日公告之審定聯合第九五三○六二號「EZSET
          」商標及審定聯合第九五三○六三號「E-Z-SET」商標（以下簡稱引證資
          料），該引證資料係於八十九年五月十二日提出申請，反觀，系爭商標之
          申請日為八十八年十一月十七日，由此可證，昔日被告審查員之審查並未
          對系爭商標與據以異議商標作出構成近似之核駁。又今日引證資料之審定
          核准，是否印證與系爭商標並無近似之嫌。
        (5)承上顯然，業界中以外文「EZ」作為字首者及以「SET」作為商標圖樣之
          一部分者，不勝枚舉，因此，據以異議商標「EZSET」已被業界廣泛使用
          ，故該商標在商標圖樣上係屬弱勢性部分，而系爭商標之主要部分為外文
          「EAS」及圖形部分。由此可證，兩造商標之主要部分既不近似更不相同
          ，顯然，參加人認為系爭商標與據以異議商標有構成近似商標云云，實難
          謂客觀之判定。又以一般消費者對於具知名度之商標，是有相當深刻之記
          憶與印象的，因此，據以異議商標既非著名商標，一般消費者自無絕對之
          印象可言，且據以異議商標主要部分係以外文作為構圖設計，而本國乃為
          中文體系國家，對於外文之記憶自較於中文難記取，因此，若以兩造商標
          皆以外文作為商標圖樣，兩造商標如可區別，自以外文讀音及外觀上之字
          母來相較，又以商品之販售皆以擺設在賣場上銷售，消費者自以視覺來辨
          識商品，故平面商標自為區別他人商品之標識，顯然，據以異議商標非著
          名商標，又據以異議商標與系爭商標圖樣，於外觀上之字母比對，顯然不
          同之外文Z、A、S以資區別，故不同之字母之組合，讀音上自不相同，因
          此，在一般大眾消費同時，據以異議商標與系爭商標圖樣自無構成混淆誤
          認之情事，更難謂近似商標。
      5.由此再引證被告之八十三年九月出版之商標手冊第四十三頁之論述：「商標
        稍有不同，通常認為構成近似，但該差異部分影響商標之整體印象或具不同
        意義，而無混淆誤認之者，為不近似」。因此，參加人主張系爭商標與據以
        異議商標有圖樣上近似之違，實為空口無憑，系爭商標自無違反商標法第三
        十六條及第三十七條第十二款之規定。
      6.承上，引證被告商標異議審定書中台異字第Ｇ00000000號，查系爭
        審定第八六三○八五號「FRANCESMICE」商標圖樣，乃係以外文「
        FRANCESMICE」之連續書寫字體作為整體構思設計，而異議人據以異議之註
        冊第六一九八二一號「MISS DE FRANCE」商標圖樣，係以外文「MISS」、「
        DE」及「FRANCE」三字聯合組成，一為連續書寫字體，一為單句聯合式之印
        刷字體，予人寓目印象有別，且前者無特定字義，後者傳達予人之觀念為「
        法國的小姐」之意，兩者觀念上並不相同，又據爭商標圖樣字尾外文「MICE
        」，通常讀為「mais」，與系爭商標圖樣上之外文「MISS」之讀音「mis」
        亦可區辨，故非屬構成近似之商標，因此，自無商標法第三十七條第十二款
        規定之適用，並以「異議不成立」審定。
      7.引證，被告商標異議中台異字第八七○四○七號審定書，被告以被異議人得
        興實業股份有限公司之審定第七九一二七○號「QMUST及圖」系爭商標，與
        異議人荷蘭商佳得國際公司之據以異議商標「MUST DE CARTIER」商標，二者
        雖同有「MUST」部分，惟前者左方向有一「Q」字，形成「QMUST」整體，反
        觀後者之「MUST」為其整體商標不可分割、獨立之一部，且予人寓目印象為
        「CARTIER」二者外文之外觀、觀念及讀音顯可區分，就兩商標整體通體隔
        離觀察之，系爭商標之外文於全體商標圖樣所占比例較小，予人海豚圖形之
        寓目印象明確，與據以異議商標係全由文字組成，截然有別，應非屬近似之
        商標，應無違反商標法第三十七條第七款及第十二款之規定。
      8.再引證，被告異議中台異字第八七一二九八號審定書，被告以被異議人鴻多
        利寶國際企業股份有限公司之審定第八○六九○五號「LADY DONNA」系爭商
        標與異議人興岱化學工廠股份有限公司之註冊第三四七一一二號及註冊第六
        九一八四七號據以異議商標「東娜DON NA—」商標，二者雖均有DONNA
        字母，惟前者除外文「DONNA」外另有差別顯然之外文「LADY」，後者外文
        「DON NA」則由「DON」與「NA」二字所構成「東娜」為其中譯文，無特殊
        字義，二者整體予人寓目印象有別，讀音上亦可區辨，且後者另有迥然不同
        之中文「東娜」、日文「—」可資區辨，故非屬近似之商標。又系爭商
        標與註冊第一四七八三三號據以異議商標「東娜DONGNA」，後者外文「
        DONGNA」為無義字，可讀為「da na」，前者「LADY DONNA」具淑女貴婦等
        字義，讀為「led dan」，外觀、觀念及讀音上亦應無使人產生混同誤認之
        虞，非屬構成近似商標。況於第三類之商品，廠商以外文「DONNA」作為商
        標圖樣上之一部分獲准註冊不在少數，故系爭商標自違反商標法第三十七條
        第十二款之規定。
      9.按商標圖樣「相同或近似於他人先使用於同一商品或類似商品之商標，而申
        請人因與該他人間具有契約、地緣、業務往來或其他關係，知悉他人商標存
        在者。」為商標法第三十七條第十四款之規定。查原告確實為參加人之南部
        經銷商，然參加人乃指稱原告有剽襲其商標之作，今依法可循，該商標法第
        三十七條第十四款之規定，係以商標圖樣具「相同或近似於他人先使用於同
        一商品或類似商品之商標者」之前題為要，作為判定標準。顯然，原告承上
        之客觀論述，據以異議商標分別於E及Z之右下方標有一點再接續SET之字母
        ，或以組合方式連續書寫「EZSET」等方式表示之據以異議商標，自與系爭
        商標以其勝利手勢之圖形區分兩組外文單字「EAS」及「SET」，整體觀感實
        具相當之差異。且字母之組合差異，於讀音上更能區分辨別兩造商標之不同
        ，足以證實系爭商標係為原告自創之商標，與據以異議商標非近似商標，更
        無類似商品之情事。又兩造非就契約關係，即主觀認定有仿襲之違，參加人
        即可攔阻原告商業經營之發展，隨意地草率認定原告有仿襲據以異議商標之
        為，且兩造商標亦非近似商標，顯然參加人片面之詞，實缺乏公正、客觀之
        陳述與認知。因此，系爭商標自無首揭法條之適用。
      10.原告所申請之商標未與他人商標構成近似，應予核准。原告所創設之商標設
        計，係由兩側各有三個英文字母，於中央有一中指與食指伸直代表輕鬆完成
        工作之手部造型，喻有手語中的Ｖ或２之意者。反觀，參加人所有之商標，
        僅有五個英文字母組成，為不具意義之商標。從外觀而言，一有圖形之設計
        ，另一則無圖形，故兩者何有相同之處？
      11.於市售市場上有許多品牌廣為大眾喜歡，如「大同」商標於各業界中亦被廣
        泛使用。又參加人所有知名品牌「幸福Lucky」，於每一類商品上都有不同
        之公司與個人申請使用，一模一樣之牌子可由不同人在不同類別使用，為何
        金屬有限公司亦申請相同之「幸福Lucky」，一模一樣之牌子使用於舊分類
        第七十九類與第七十一類商品上，即：五金工具之卷尺，皆與參加人出品之          原告之創作並未完全相同，卻無法核准使用。舉證：參加人另一經銷商鋼索
        門鎖同為五金用品，亦一同陳列販售，而於市場上並未造成消費者之誤判。
        今反觀原告使用於家具及其附屬之商品，該家具產品必須標示生產廠商，消
        費者可明白知道生產公司為何人。顯然，原告與參加人無論商標設計及指定
        之商品，皆有相當大之差異性，今原處分及原決定之異議成立處分，自有欠
        缺客觀、公正之審判標準，原告實難信服。
      12.再查，經由保護智慧財產相當嚴謹之美國商標局查證，於第六類商品中，亦
        同時併存有「E-Z-SET」及「EASY-SET」兩造近似之商標，即為美國註冊第
        0000000號「E-Z-SET」商標及美國註冊第0000000號「
        EASY-SET」商標，該兩造引證案可同時併存，亦獲美國商標局之核准註冊。
        由兩引證案之核准註冊可反觀本件異議案，參加人主觀認為系爭商標與據以
        異議商標讀音相同，兩者之觀點有異，今以最具客觀及公信力之美國商標局
        以其審查確定之判定，自與原告以相同客觀原則認為系爭案與據以異議案全
        然不同，即是公平、公正之審定標準，顯然，異議人極具偏頗之詞，自有誤
        導之嫌。
      13.承上可證，由上述兩造美國引證案，可引附反觀本件異議案所爭議者，原告
        之系爭商標「EAS SET及圖」主要係由「EAS」、「一Ｖ形手勢」、「SET」
        由左至右排列組合而成，其中，英文「EAS」係不具任何字義，且為不發音
        之英文字，再加上「一Ｖ形手勢」區隔兩英文字，視覺感觀上實具活力象徵
        性。反觀參加人據以異議商標「EZSET」、「E.Z.SET」，單純之英文字，無
        任何圖形設計。顯然，系爭商標與據以異議商標兩者有無圖形以資區別，又
        讀音各異，異時異地各別隔離觀察，實難構成近似商標之情形。再者，我國
        並非英語系國家，竟以發音近似作為判定標準，今懂英文之人自不會認為兩
        者有意義相通之處，而不懂英文者就外觀上之外文字別之排列方式及「一Ｖ
        形手勢」，立即能識別兩造商標迥然不同之差異。
      14.參加人及原處分及原決定機關自認據以異議商標為知名品牌，顯然完全出自
        內部說法，該品牌並未經國際公認機構之推薦，也未獲得經濟部任何如正字
        標記、國家精品、金質獎、金牌商標等國家級之認可，何以認定為知名品牌
        ，且鎖店、五金店少人陳列販售，且經市調第一名為幸福牌，第二名加安牌
        ，而據以異議商標「E.Z.SET」很難在市場上發現，故所謂知名商標實不具
        公信力。
      15.綜上所陳，參加人所檢附之證據，實無法佐證據以異議商標為著名商標，且
        系爭商標與據以異議商標更難謂近似商標，由此顯然，系爭商標實無違反商
        標法第三十七條第七、十二、十四款之規定。
    (二)被告主張：
      1.商標異議案件，依商標法施行細則第四十條第一款規定，應適用異議審定時
        之規定。
      2.商標圖樣「相同或近似於他人同一商品或類似商品之註冊商標者」，不得申
        請註冊，為本件商標異議審定時商標法第三十七條第十二款所明定。而商標
        圖樣之近似，以具有普通知識經驗之購買人，於購買時施以普通所用之注意
        ，有無混同誤認之虞判斷之，復為商標法施行細則第十五條第一項所明定。
        又商標在外觀、觀念或讀音方面有一構成近似者，即為近似之商標。查本件
        審定第九三三六七六號「EAS SET及圖」聯合商標圖樣固由外文「EAS SET」
        中置類似Ｙ之勝利手勢圖形所構成，惟該外文「EAS SET」可讀為「iz s t
        」，且外觀狀似「EASYSET」，與參加人據以異議之註冊第七○八四三○號
        「EZSET」商標圖樣上之外文「EZSET」相較，二者在讀音上相彷彿，且均以
        「E」字母為首，「SET」為尾，中間字母「S」與「Z」外觀上復相彷彿，於
        異時異地隔離觀察及交易連貫唱呼之際，在外觀及讀音上有使人產生混同誤
        認之虞，應屬構成近似之商標（被告中台異字第八九一八一四號商標異議審
        定書意旨參照）。又系爭商標指定使用商品中之門栓、門扣、門把、門柄、
        門環、鎖、鎖具、掛鎖、鎖扣、罩鎖、閂鎖、門鎖、銅鎖、鍊鎖、輪鎖、鎖
        頭、鑰匙、把鎖、櫃鎖、喇叭鎖、銅掛鎖、抽屜鎖、皮箱鎖、鎖眼蓋、鎖匙
        胚、疊掛鎖、對號鎖、圓筒鎖、彈簧鎖、機汽車鎖、鏈條鎖、安全帽鎖、防
        火門鎖、喇叭鎖心、鐵櫃鎖心、地鉸鏈鎖匙、鑰匙圈、鎖匙環、鑰匙鍊圈、
        鎖匙鍊等商品，復與後者指定使用於鎖、鎖具、掛鎖、鎖扣、罩鎖、閂鎖、
        門鎖、鍊鎖、輪鎖、鎖頭、鑰匙、把鎖、櫃鎖、喇叭鎖、抽屜鎖、皮箱鎖、
        鎖眼蓋、鎖匙胚、疊掛鎖、對號鎖、圓筒鎖、彈簧鎖、機汽車鎖、鏈條鎖、
        安全帽鎖、防火門鎖、喇叭鎖心、鐵櫃鎖心、地鉸鏈鎖匙、鑰匙圈、鎖匙環
        、鑰匙鍊圈、鎖匙鍊、門扣、鉸鍊、門栓、金屬門把手、金屬門旋轉把手、
        門把等商品，屬同一或類似商品，自有首揭法條規定之適用。
      3.至原告所舉含有外文「SET」在內之多件商標及所舉之案例乙節，核其商標
        圖樣不同，案情亦有異，基於商標審查個案拘束原則，尚不得比附援引執為
        本案應無首揭法條適用之論據。又本件聯合商標既應依商標法第三十七條第
        十二款之規定撤銷其審定，其是否尚有違反同法條第七、十四款之規定，自
        無庸審究，併予陳明。綜上論述，被告原處分，洵無違誤。
    (三)參加人主張：
      1.商標圖樣「相同或近似於他人著名之商標或標章，有致公眾混淆誤認之虞者
        」或「相同或近似於他人同一商品或類似商品之註冊商標者」或「相同或近
        似於他人先使用於同一商品或類似商品之商標，而申請人因與該他人間具有
        契約、地緣、業務往來或其他關係，知悉他人商標存在者」不得申請註冊，
        為商標法第三十七條第七款、第十二款、第十四款分別定有明文。判斷是否
        近似，係以具有普通知識經驗之購買人，於購買時以普通所用之注意，有無
        混同誤認之虞加以認定。而所稱著名商標或標章，係指有客觀證據足以認定
        該商標或標章已廣為相關事業或消費者所普遍認知者，復為同法施行細則第
        十五條第一款及第三十一條第一款所明定。又商標在外觀上、觀念或讀音方
        面有一構成近似者，即為近似之商標。
      2.本件系爭商標圖樣「EAS　SET及圖」固由外文「EAS　SET」中置類似Y之勝
        利手勢圖型所構成，惟該外文「EAS　SET」可讀為「izI set」，且外觀狀
        似「EASYSET」，與參加人據以異議之註冊第七０八四三０號「EZSET」商標
        圖樣上之外文相較，二者在讀音上相彷彿，且均以「E」字母為開頭，「SET
        」為字尾，中間字母「S」與「Z」外觀上復相彷彿，於異時異地隔離觀察及
        交易連貫唱呼之際，在外觀及讀音上有使人產生混同誤認之虞，應屬構成近
        似之商標。且原告對系爭商標指定使用於商品中之門栓、門扣、門把、門柄
        、門環、鎖、鎖具、掛鎖、鎖扣、罩鎖、閂鎖、門鎖、銅鎖、鍊鎖、輪鎖、
        鎖頭、鑰匙、把鎖、櫃鎖、喇叭鎖、銅掛鎖、抽屜鎖、皮箱鎖、鎖眼蓋、鎖
        匙胚、疊掛鎖、對號鎖、圓筒鎖、彈簧鎖、機汽車鎖、鏈條鎖、安全帽鎖、
        防火門鎖、喇叭鎖心、鐵櫃鎖心、地鉸鏈鎖匙、鑰匙圈、鎖匙環、鎖匙鍊圈
        等商品，復與參加人指定使用於鎖、鎖具、掛鎖、鎖扣、罩鎖、閂鎖、門鎖
        、鍊鎖、輪鎖、鎖頭、鑰匙、把鎖、櫃鎖、喇叭鎖、抽屜鎖、皮箱鎖、鎖眼
        蓋、鎖匙胚、疊掛鎖、對號鎖、圓筒鎖、彈簧鎖、機汽車鎖、鏈條鎖、安全
        帽鎖、防火門鎖、喇叭鎖心、鐵櫃鎖心、地鉸鏈鎖匙、鑰匙圈、鎖匙環、鑰
        匙鍊圈、門扣、鉸鍊、門拴、金屬把手屬、金屬門旋轉把手、門把於同一或
        類似商品，自該當於商標法第三十七條第十二款之規定，被告據此撤銷原告
        審定之系爭商標圖樣，自屬適法無誤。
      3.依被告於八十九年八月十日公布之「著名商標或標章認定要點」（以下稱認
        定要點）第二條：「本法所稱著名商標或標章，依其施行細則第三十一條第
        一款規定，指有客觀證據足以認定該商標已廣為相關事業或消費者所普遍認
        知者」。本件參加人係鎖類製造商，早於七十四年起即首創以「E-Z-SET 」
        為商標使用於鎖具等商品上，於國內陸續以「E-Z-SET」「EZSET」在相關產
        品及服務申請准註冊第二五二六四０、二五二六四一、二五二六四二、五四
        二六一八、七０八四三０、八二九二四五號等商標及第一一八五二七號服務
        標章專用權在案，而「EZSET」在香港、馬來西亞、韓國、加拿大、泰國等
        多國亦分別取得註冊。據以訟爭之鎖類商標商品，行銷世界多國，長期佔有
        美國百分之八市場，於台灣復透過全省各地二十餘家經銷商銷售販賣，自屬
        該認定要點第五條第四款，依「商標註冊、申請註冊之期間、範圍及地域」
        達足以反映其使用或被認識之程度，而足資認定為著名商標。是，被告雖非
        以此據為撤銷原告之審定，但本件原告亦同時該當違反商標法第三十七條第
        七款之規定，併此補充敘明。
      4.本件原告之代表人甲○○，同時亦為參加人南部經銷商坤興發五金有限公司
        （以下簡稱坤興發公司）之代表人，且原告、坤興發公司與參加人間，自八
        十四年起，即持續有業務往來，亦合乎該認定要點第三條第二款「涉及商標
        所使用商品或服務經銷管道之人」、第四條「商標或標章已為要點三所列其
        中之一相關事業或消費者所認知者，應認定為著名之商標或標章」，故原告
        實屬於『相關事業或消費者所認知』中的相關事業。綜上，原告因與參加人
        間具有契約、地緣、業務往來之關係，而知悉參加人商標存在，復申請之系
        爭商標圖樣，自該當於商標法第三十七條第十四款的規定，原告因與參加人
        有特定關係，知悉參加人先使用之商標，而襲以註冊，有違商場秩序，客觀
        上難謂無使消費者對其所表彰之商品來源或產製主體發生混淆誤信之虞。被
        告雖非以此據為撤銷原告之審定，但本件原告亦同時該當違反商標法第三十
        七條第十四款之規定，併此補充答辯。
    理  由
甲、程序方面
    本件原告經受合法通知，未於言詞辯論期日到場，核無行政訴訟法第二百十八條
    準用民事訴訟法第三百八十六條各款所列情形，爰依被告之聲請由其一造辯論而
    為判決。
乙、實體方面
一、按商標圖樣「相同或近似於他人同一商品或類似商品之註冊商標者」，不得申請
    註冊，為本件商標異議審定時商標法第三十七條第十二款所明定。而衡酌兩商標
    圖樣是否近似，以具有普通知識經驗之購買人，於購買時施以普通所用之注意，
    有無混同誤認之虞判斷之；又所謂類似商品，應依一般社會通念、市場交易情形
    ，並參酌該商品之原料、用途、功能、產製者、行銷管道及場所或買受人等各種
    相關因素判斷之；復為商標法施行細則第十五條第一、二項所明定。又商標在外
    觀、觀念或讀音方面有一構成近似者，即為近似之商標。
二、本件原告於八十八年十一月十七日以「EAS SET及圖」商標（如附圖一），作為
    其註冊第九三○二○七號「EAS SET及圖」商標之聯合商標，指定使用於商標法
    施行細則第四十九條所定商品及服務分類表第二十類之桌、椅、花架、雕像、石
    膏像、雕鏤物、浮雕雕塑、浮雕壁飾、木製裝飾品、木製擺飾品、壓克力製裝飾
    品、壓克力製擺飾品、枕頭、抱枕、靠枕、充氣枕頭、睡袋、坐墊、涼墊、被墊
    、睡墊、露營用睡墊、靠墊、椅墊、充氣墊、圖框、相框、木製筒、箱、盒、桶
    、瓶蓋、瓶塞、置物籃、瓶罐等容器之封口、木製信箱、塑膠製信箱、木製工具
    箱、木製折疊攜帶箱、塑膠製工具箱、塑膠製折疊攜帶箱、塑膠製筒、箱、盒、
    桶、瓶、瓶蓋、瓶塞、置物籃、瓶罐等容器之封口、押擠式軟管、罐、盥洗用具
    袋、硬幣盒、奶粉分裝瓶、鏡子、化粧鏡、防霧鏡、鏡框、非金屬梯子、非金屬
    折合梯、非金屬腳輪、門栓、戶牒、戶車、窗栓、門鉤、門檔、門閂、門扣、門
    把、門柄、門環、門栓扣、門弓器，捲門片、捲門閂、門窗滑車、出口開門推桿
    、手搖開窗器、把手、旋轉把手、鉸鍊、掛鍊、珠鏈、錨鏈、天鉸鏈、地鉸鏈、
    防盜鍊、門窗滑軌、插銷、插栓、櫥門用之彈簧扣、櫥門用之壓扣、汽車玻璃上
    下起動手把、活頁片、鋁門窗用之毛刷條、鞋釘、鉚釘、拉釘、壁釘、洋釘、折
    釘、錨釘、筍釘、Ｕ型釘、Ｔ型釘、通心釘、孔眼釘、平眼釘、Ｖ型釘、包頭釘
    、暗鉚釘、塑膠壁釘、螺絲拉釘、膨脹壁釘、牆壁固定釘、螺帽、螺絲、螺母、
    攻牙螺絲、環首螺絲、環首螺絲帽、固定螺栓、拉鉚螺栓、非金屬壁錨、套筒螺
    絲壁錨、膨脹螺絲、外牙螺絲壁錨、內螺絲壁錨、防撞膠座、吊架、托架、扣環
    、鉤環、轉環、吊架環、開口環、衣架定位吊環、掛鉤、衣服掛鉤、鎖、鎖具、
    掛鎖、鎖扣、罩鎖、閂鎖、門鎖、鍊鎖、輪鎖、鎖頭、鑰匙、把鎖、櫃鎖、喇叭
    鎖、抽屜鎖、皮箱鎖、鎖眼蓋、鎖匙胚、疊掛鎖、對號鎖、圓筒鎖、彈簧鎖、機
    汽車鎖、鏈條鎖、安全帽鎖、防火門鎖、喇叭鎖心、鐵櫃鎖心、地鉸鏈鎖匙、鑰
    匙圈、鎖匙環、鑰匙鍊圈、鎖匙鍊、非金屬鉗工檯、非金屬夾鉗座、狗籠、鼠籠
    、簾軌、窗簾鉤、窗簾圈、窗帘支架、木製廣告牌、塑膠製廣告牌、汽球式廣告
    牌、木製指示牌商品，向被告申請註冊，經被告准列為審定第九三三六七六號聯
    合商標，嗣參加人以該審定聯合商標有違商標法第三十七條第七、十二款及第十
    四款之規定，檢具註冊第七○八四三○號「EZSET」聯合商標（如附圖二），對
    之提起異議，經被告審查，為異議成立之處分。原告不服，提起訴願，遭決定駁
    回，遂提起本件行政訴訟。其主張略以：由參加人於異議理由書中所檢送之證據
    資料觀之，該等證據資料皆是介紹參加人公司，對據以異議商標報導之時間及數
    量均不大，尚難謂據以異議商標為著名商標；據以異議商標圖樣主要係以外文「
    E.Z.SET」或「EZSET」所構成，於字義並無任何意義，而系爭商標圖樣，主要係
    以外文「EAS」及「SET」與一勝利手勢之圖形居於二外文字之中央，二者之外觀
    可予以區辨，又因二者為字母「A」「S」有無差異且字母組合不同，故其讀音顯
    然差異，於外觀及讀音上，系爭商標與據以異議商標非屬近似商標；又系爭商標
    為原告自創之商標，與據以異議商標非近似，則二造縱有契約關係，亦無商標法
    第三十七條第第十四款規定之適用；綜上所陳，參加人所檢附之證據，實無法佐
    證據以異議商標為著名商標，且系爭商標與據以異議商標更難謂近似商標，系爭
    商標實無違反商標法第三十七條第七、十二、十四款之規定云云。
三、經查，系爭商標圖樣固由外文「EAS SET」中置類似Ｖ之勝利手勢圖形所構成，
    惟該外文「EAS SET」可讀為[iz s t]，且外觀狀似「EASYSET」，與據以異議聯
    合商標圖樣上之外文「EZ SET」相較，二者在讀音上相彷彿，且均以「Ｅ」字母
    為首，「SET」為尾，中間字母「S」與「Z」外觀上復相彷彿，於異時異地隔離
    觀察及交易連貫唱呼之際，在外觀及讀音上有使人產生混淆誤認之虞，應屬構成
    近似之商標。又系爭商標指定使用商品中之門栓、門扣、門把、門柄、門環、鎖
    、鎖具、掛鎖、鎖扣、罩鎖、閂鎖、門鎖、銅鎖、鍊鎖、輪鎖、鎖頭、鑰匙、把
    鎖、櫃鎖、喇叭鎖、銅掛鎖、抽屜鎖、皮箱鎖、鎖眼蓋、鎖匙胚、疊掛鎖、對號
    鎖、圓筒鎖、彈簧鎖、機汽車鎖、鏈條鎖、安全帽鎖、防火門鎖、喇叭鎖心、鐵
    櫃鎖心、地鉸鏈鎖匙、鑰匙圈、鎖匙環、鑰匙鍊圈、鎖匙鍊等商品，復與據以異
    議商標指定使用於鎖、鎖具、掛鎖、鎖扣、罩鎖、閂鎖、門鎖、鍊鎖、輪鎖、鎖
    頭、鑰匙、把鎖、櫃鎖、喇叭鎖、抽屜鎖、皮箱鎖、鎖眼蓋、鎖匙胚、疊掛鎖、
    對號鎖、圓筒鎖、彈簧鎖、機汽車鎖、鏈條鎖、安全帽鎖、防火門鎖、喇叭鎖心
    、鐵櫃鎖心、地鉸鏈鎖匙、鑰匙圈、鎖匙環、鑰匙鍊圈、鎖匙鍊、門扣、鉸鍊、
    門栓、金屬門把手、金屬門旋轉把手、門把等商品，屬同一或類似商品，自有首
    揭法條規定之適用。從而，被告所為系爭商標之審定應予撤銷之處分，洵無不合
    ，訴願決定予以維持，亦無不合。至本件系爭商標既應依商標法第三十七條第十
    二款之規定撤銷其審定，其是否違反同法條第七、十四款之規定，自無庸論究，
    且原處分亦非以該二條款為審定之依據，原告執此指摘原處分，亦有誤解。另原
    告主張以「EZ」為字首及以「SET」作為商標圖樣之一部分而獲准註冊者不勝枚
    舉乙節，核其商標圖樣不同，案情有異，且基於商標審查個案拘束原則，自難比
    附援引執為有利之論據，均併予指明。綜上所述，本件原告起訴意旨，並非可採
    ，其訴請撤銷原處分及訴願決定，為無理由，應予駁回。
丙、據上論結，本件原告之訴為無理由，依行政訴訟法第九十八條第三項前段、第二
    百十八條、民事訴訟法第三百八十五條第一項前段，判決如主文。
中　　　華　　　民　　　國　　九十一　　年　　 十二 　　月　　　四　　　日
                           臺 北 高 等 行 政 法 院  第二庭
           　　　　　　　　　　　　　　　　　審判長 法　官  徐瑞晃
           　　　　　　　　　　　　　　　　　　　　 法　官  吳慧娟
           　　　　　　　　　　　　　　　　　　　　 法　官  李得灶
右為正本係照原本作成。
如不服本判決，應於送達後二十日內向本院提出上訴狀並表明上訴理由，如於本判決
宣示後送達前提起上訴者，應於判決送達後二十日內補提上訴理由書（須按他造人數
附繕本）。
中　　　華　　　民　　　國　　九十一　　年　　 十二 　　月　　　六　　　日
            　　　　　　　　　　　　　　    　      書記官  陳清容
